臺灣花蓮地方法院花蓮分院刑事判決　　　　　　　　　九十三年度訴字第一一九號
　　公　訴　人　臺灣花蓮地方法院檢察署檢察官
　　被　　　告　壬○○
　　選任辯護人　廖學忠律師
　　被　　　告　戊○○
　　指定辯護人　本院公設辯護人甲○
右列被告等因違反毒品危害防制條例案件，經檢察官提起公訴（九十三年度偵字第五
二四號、九十三年度偵字第九六二號），本院判決如左：
    主  文
壬○○共同連續販賣第一級毒品，處無期徒刑，褫奪公權終身，販賣第一級毒品所得
新臺幣拾伍萬壹仟元，均沒收之，如全部或一部不能沒收時，追徵其價額或以其財產
抵償之，扣案之第一級毒品海洛因壹小包（淨重零點捌陸公克），沒收銷燬之，扣案
之行動電話貳支及記事本壹本，均沒收；又共同連續販賣第二級毒品，處有期徒刑柒
年拾月，販賣第二級毒品所得新臺幣肆萬伍仟元，均沒收之，如全部或一部不能沒收
時，追徵其價額或以其財產抵償之，扣案之行動電話貳支及記事本壹本，均沒收。應
執行無期徒刑，褫奪公權終身，販賣第一級毒品所得新臺幣拾伍萬壹仟元及販賣第二
級毒品所得新臺幣肆萬伍仟元，均沒收之，如全部或一部不能沒收時，追徵其價額或
以其財產抵償之，扣案之第一級毒品海洛因壹小包（淨重零點捌陸公克），沒收銷燬
之，扣案之行動電話貳支及記事本壹本，均沒收。
戊○○共同連續販賣第一級毒品，處有期徒刑玖年，販賣第一級毒品所得新臺幣拾伍
萬壹仟元，均沒收之，如全部或一部不能沒收時，追徵其價額或以其財產抵償之，扣
案之第一級毒品海洛因壹小包（淨重零點捌陸公克），沒收銷燬之，扣案之行動電話
貳支及記事本壹本，均沒收；又共同連續販賣第二級毒品，處有期徒刑肆年，販賣第
二級毒品所得新臺幣肆萬伍仟元，均沒收之，如全部或一部不能沒收時，追徵其價額
或以其財產抵償之，扣案之行動電話貳支及記事本壹本，均沒收。應執行有期徒刑拾
貳年捌月，販賣第一級毒品所得新臺幣拾伍萬壹仟元及販賣第二級毒品所得新臺幣肆
萬伍仟元，均沒收之，如全部或一部不能沒收時，追徵其價額或以其財產抵償之，扣
案之第一級毒品海洛因壹小包（淨重零點捌陸公克），沒收銷燬之，扣案之行動電話
貳支及記事本壹本，均沒收。
    事  實
一、壬○○基於販賣第一級毒品海洛因及第二級毒品安非他命以營利之概括犯意，向
    上手購得海洛因及安非他命後，竟夥同年僅十九歲之戊○○共同基於上開之概括
    犯意聯絡，由壬○○或戊○○接聽購毒者所撥打壬○○所有之00000000
    00號行動電話，嗣由壬○○或戊○○依約定時間、地點交付毒品並收款，且由
    戊○○負責記帳，自民國九十二年十一月間起至九十三年三月二十三日止，連續
    在花蓮縣市等地，分別販賣第一級毒品海洛因及第二級毒品安非他命予庚○○、
    綽號小玉之女子、癸○○、乙○○、子○○、辛○○、丁○○、丙○○（販賣之
    時間、地點、種類、價格、次數及聯絡電話等均詳如附表一至七所示），其販賣
    第一級毒品海洛因所得共計新臺幣（下同）十五萬一千元、販賣第二級毒品安非
    他命所得共計四萬五千元，均由壬○○獲得。嗣於九十三年三月二十三日下午三
    時三十分許，為警持本院核發之搜索票前往花蓮市○○街一五五號大統賓館三０
    一室查獲壬○○並扣得第一級毒品海洛因一小包（淨重０點八六公克）、第二級
    毒品安非他命一小包（含袋重０點四公克）、行動電話二支，及於同年月二十四
    日中午十二時三十分許，為警持本院核發之搜索票在花蓮縣花蓮市○○路三十九
    號戊○○居所查獲戊○○並扣得記事本三本，始查知上情。
二、案經花蓮縣警察局鳳林分局移送臺灣花蓮地方法院花蓮分院檢察處檢察官偵查起
    訴。
    理  由
一、訊據被告壬○○矢口否認有何販賣毒品之犯行，並辯稱：伊在警詢及偵訊之自白
    均與事實不符，且伊僅係幫別人調取安非他命等語置辯，其辯護人為其辯護稱：
    共同被告戊○○及證人庚○○、乙○○、子○○、癸○○、辛○○、丙○○、丁○○之警詢筆錄，均無證據能力，而被告壬○○及戊○○於偵訊中自白有關販賣
    毒品部分，因與事實不符，亦無證據能力；且警方在花蓮市○○街一五五號大統
    賓館查扣之海洛因一包，確係砂糖，法務部調查局之鑑定顯有錯誤，縱使該白粉
    係海洛因，但參酌被告壬○○於當天經採尿送驗結果僅呈安非他命陽性反應，鴉
    片類呈陰性反應，顯見被告壬○○並未施用海洛因，更無販賣之犯行等語。訊據
    被告戊○○已坦承有與被告壬○○共同販賣安非他命予證人子○○、辛○○、乙○○、丙○○之犯行，惟僅矢口否認有販賣海洛因予證人庚○○及販賣安非他命
    予癸○○之犯行，並辯稱：伊不認識庚○○及癸○○等語置辯，公設辯護人為其
    辯護稱：證人庚○○、丁○○、丙○○之警詢筆錄均不同意引為證據，且被告戊○○僅係幫助犯等語。
二、就證據能力有無之理由：
（一）被告戊○○於警詢及偵訊中供述有關其與被告壬○○共同販賣毒品部分係屬共
      同被告於審判外所為不利於其他共同被告之陳述，其證據能力：
１、按刑事訴訟法於九十二年二月六日修正公布，並已於九十二年九月一日起施行，
    新舊法對於被告自白以及證人在審判外陳述之證據能力有不同的規定，雖然依照
    刑事訴訟法施行法第七條之三後段規定「修正刑事訴訟法施行前已依法定程序進
    行之訴訟程序，其效力不受影響」，但此係指已經進行的訴訟程序而言，如果是
    尚在審理中的案件，自然必須依照修正後刑事訴訟法之規定遂行訴訟程序，特別
    是就被告依照憲法第八條所規定正當法律程序所享有對於其他共同被告以及證人
    的詰問對質權，新修正刑事訴訟法乃是具體落實上開基本人權，自不應因為案件
    繫屬在修正刑事訴訟法之前，而反而剝奪了被告對於共同被告以及證人的詰問對
    質權，此由大法官會議第五八二號解釋以及最高法院九十二年度台上字第六一一
    九號判決均可資參照。因此本案就共同被告之證據調查方法以及證人證詞之調查
    方法均應適用新修正之刑事訴訟法。
２、就具有共犯關係之共同被告在審判外所為之陳述是否可以作為認定被告犯罪事實
    的證據，本院認為依照刑事訴訟法第一百五十六條第二項之規定及大法官會議第
    五百八十二號之解釋，除必須擔保其陳述（自白）具有任意性而且有其他補強證
    據之外，還必須在確保被告在審判中對於該共犯之詰問權後，方得採為認定被告
    犯罪事實的證據，其理由如下：
（１）新修正刑事訴訟法第一百五十六條第二項特別規定「被告或共犯之自白，不得
      作為有罪判決之唯一證據．．．」，此所謂「共犯之自白」當然是指涉及被告
      的部分，而不是指共犯本身所涉及的犯罪事實，因為如果是涉及共犯本身犯罪
      事實的陳述就是被告的自白，而不是「共犯的自白」。新修正刑事訴訟法第一
      百五十六條第二項之規定除了在釐清修正前第一百五十六條第二項所謂「被告
      之自白」是否包含共犯之法律適用上的疑義之外，也是基於保障被告之利益，
      亦即避免將共犯之自白當成被告自白之補強證據，因而使得在例如毒品交易或
      是賄賂雙方具有對向性共犯關係的共犯中，避免因為共犯相互推諉嫁禍而為虛
      偽陳述，卻使被告因為曾經自白，而再加上可能是嫁禍性質的共犯虛偽陳述而
      在法律上成為足以認定被告犯罪事實的舉證方法。因此共犯在審判外所為之陳
      述（自白）如涉及被告者，自應適用修正刑事訴訟法第一百五十六條第二項之
      規定，必須有其陳述（自白）具有任意性的擔保而且還必須有其他補強證據方
      可將該共犯之陳述（自白）採為認定被告犯罪事實之證據（請參見最高法院九
      十三年度台上字第二七二九號判決），而不得適用新修正刑事訴訟法第一百五
      十九條以下有關傳聞法則之規定，以共犯在審判外之陳述具有較為可信的情況
      或是有傳聞法則例外情形，而在不顧及任意性以及需補強證據的要件規定下，
      將共犯之自白採為認定被告犯罪事實的證據。
（２）但是由於共同被告雖處於同一訴訟程序而同時接受審理，然其訴訟客體仍屬各
      別，即分別為刑罰權之對象，故共同被告對其被訴案件，其證據之調查，各自
      獨立實施，即證據之價值應分別判斷（參見最高法院九十三年度台上字第二七
      二九號判決），因此縱然是具有共犯關係之共同被告在審判中，就被告而言，
      仍然僅具有證人的身分，既然是具有證人的身分，則依照憲法第八條所揭示正
      當法律程序之基本人權，被告自有權利要求就該具有共犯關係之證人在審判中
      進行詰問，以求透過參與詰問的程序，一方面擔保該具有共犯關係證人陳述之
      真實性，一方面也在確保被告在刑事訴訟程序當中所應享有的程序主體權，司
      法院大法官會議釋字第五百八十二號解釋即認為此項被告對於具有共犯關係證
      人之詰問權不應被剝奪。
（３）據此，就具有共犯關係之共同被告在審判外所為之陳述是否可以作為認定被告
      犯罪事實的證據，本院認為依照前述說明，除必須擔保其陳述（自白）具有任
      意性而且有其他補強證據之外，還必須在確保被告在審判中對於該共犯之詰問
      權後，方得採為認定被告犯罪事實的證據。此項對於法律解釋的方法，固然在
      法條內部的邏輯結構上產生具有共犯關係之共同被告究竟在整個刑事訴訟程序
      上居於證人或是被告地位的游移現象，但是這種游移現象的觀察，乃是建構在
      刑事訴訟程序偵查以及審判連成一體的前提下，而此項前提在新修正刑事訴訟
      法所規定的結構下卻未必是有效的前提。亦即就人的供述而言，不應以證人或
      共同被告或共犯之身分來區別所應適用調查證據之方法以及所應適用之證據法
      則，而應該以該人的供述內容究竟是涉及他人者或是涉及自己者，而分別適用
      有關傳聞法則以及自白法則。而就具有共犯關係的共同被告而言，本院即認為
      由於其審判外之陳述（自白）乃是涉及自己的犯罪事實，因此必須適用自白法
      則，而在審判中，由於刑事案件係以一被告為一案件之觀念，其陳述乃是涉及
      他人者，因此必須適用有關調查證人之方法，賦予被告有詰問證人的權利。
（４）綜上，本院認為共同被告在經過交互詰問的程序之後，其於審判外所為不利於
      其他共同被告之陳述，其證據能力即因此補正而具有證據能力。而本案共同被
      告戊○○於警詢及偵訊中陳述：伊與被告壬○○共同販賣毒品等語，因該陳述
      具有任意性乙節，業據被告戊○○供承在卷，且有下列監聽譯文等補強證據足
      供參酌，且本院業依被告壬○○之辯護人聲請傳喚主詰問共同被告戊○○，然
      因被告戊○○依刑事訴訟法第一百八十一條之規定，恐因其證述致自己受刑事
      訴追或處罰，而當庭表示拒絕證言（詳見本院卷第四二二頁），故揆諸前揭說
      明，被告壬○○對於共同被告戊○○之詰問權業予保障，縱使因被告戊○○依
      法拒絕證言而無法對其為詰問，然因被告戊○○於警詢及偵訊中所為不利於共
      同被告壬○○之陳述，因具有任意性及補強證據，則本院認被告戊○○於警詢
      及偵訊中之上開陳述應具有證據能力。
（二）本件公訴人提出證人庚○○、乙○○、子○○、癸○○、丙○○、丁○○之警
      詢筆錄及證人辛○○之偵訊筆錄作為證據方法，而辯護人則抗辯稱：上開證人
      之警詢筆錄無證據能力等語。經查：
１、按「被告以外之人於審判外之言詞或書面陳述，除法律有規定者外，不得做為證
    據」；「被告以外之人於偵查中向檢察官所為之陳述，除顯有不可信之情況外，
    得為證據。」；「被告以外之人於檢察事務官、司法警察官或司法警察調查中所
    為之陳述，與審判中不符時，其先前之陳述具有較可信之特別情況，且為證明犯
    罪事實存否所必要者，得為證據」；又「被告以外之人於審判中有下列情形之一
    ，其於檢察事務官、司法警察官或司法警察調查中所為之陳述，經證明具有可信
    之特別情況，且為證明犯罪事實之存否所必要者，得為證據：一、死亡者。二、
    身心障礙致記憶喪失或無法陳述者。三、滯留國外或所在不明而無法傳喚或傳喚
    不到者。四、到庭後無正當理由拒絕陳述者」，刑事訴訟法第一百五十九條第一
    項、第一百五十九條之一第二項、第一百五十九條之二、第一百五十九條之三分
    別定有明文。
２、證人丙○○於本院審理時經傳喚、拘提均未到庭，惟其於警詢時證稱：我約於九
    十三年一月份，在花蓮市長頸鹿向綽號福明男子購買安非他命一次，以一千元買
    一小包安非他命；九十三年二月九日二十二時監聽譯文是綽號阿明叫我向福明問
    ；九十三年二月十日十八時的電話是之前福明跟我拿錶，是阿明叫我打電話跟福
    明講的；0000000000是我姊姊的手機，當時是我在使用等語（詳見本
    院卷第一二一至一三０頁），並有證人丙○○與被告壬○○於前開時間通話之電
    話監聽譯文附卷可按（詳見鳳警刑字第０九三三０００四五０號花蓮縣警察局刑
    案偵查卷宗《下稱四五０號警卷》第一一０頁）；足見證人丙○○於警詢時所述
    有向被告壬○○購買第二級毒品安非他命等情核屬信而有徵，而有可信之特別情
    況，復為證明犯罪事實之存否所必要，核與刑事訴訟法第一百五十九條之三第三
    款之情形相符，應認為具有證據能力。
３、證人庚○○於本院審理時到庭結證後矢口否認曾向被告購買毒品之事實，惟其於
    警詢時則證稱：扣案吸食器及玻璃球三顆不是我的，是毅君跟福明的，他們二人
    在三月中旬左右，在我房間內吸食安非他命留下來的；劉清保、賴竹君、壬○○
    、戊○○等我認識，他們賣海洛因給我；我向壬○○買的比較多，我住在第一廣
    場的三個月期間都是壬○○送的，也是在樓下；我是向壬○○買海洛因，他親自
    送來給我大概有六、七十次，少說有十幾萬；我跟戊○○購買海洛因是在第一廣
    場、國盛六街租屋處樓下交易，係於九十三年一、二月，次數有二、三十次，金
    額大約四、五萬元，都是她親自交給我的等語（詳見九十三年度偵字第五二四號
    偵查卷《下稱五二四號偵查卷》第七十三至八十一頁），核與證人庚○○於偵訊
    之證述情節（詳見五二四號偵查卷第九十二至九十四頁）一致，且與被告戊○○
    於警詢及本院訊問時供稱有販賣海洛因予綽號小燕之大陸女子，曾經將海洛因送
    到國盛六街小燕住處給她，還有送海洛因給綽號小玉等語之情節相符，並有扣案
    之記事本影本（詳見五二四號偵查卷第十五頁）在卷可稽，足徵證人庚○○於警
    詢時所述向被告壬○○及戊○○購買海洛因等情核屬信而有徵，而有可信之特別
    情況，復為證明犯罪事實之存否所必要，核與刑事訴訟法第一百五十九條之二之
    情形相符，應認為具有證據能力。
４、證人癸○○於本院審理時到庭結證後矢口否認曾向被告壬○○購買毒品之事實，
    惟其於警詢時則證稱：九十三年二月十二日二十一時以00－0000000號
    電話打給壬○○，是我向壬○○購買安非他命一千五百元；九十三年二月十三日
    十九時監聽譯文是我向他購買安非他命；九十三年二月十三日二十一時以000
    0000000號行動電話打給壬○○，叫他順便弄一點東西給我是指海洛因；
    九十三年二月十四日八時打給福明是他叫戊○○送給我；九十三年二月十五日二
    十三時打給福明叫他弄二包，是我向壬○○購買二包安非他命；九十三年二月二
    十四日一時是我向福明購買安非他命；我是於九十三年二月份起向壬○○購買安
    非他命的，直到他被捉到為止；我每次向他買一、二千元的安非他命等語（詳見
    本院卷第一０九至一一九頁），並有下列所述之監聽譯文在卷可稽，足徵證人癸○○於警詢時所述向被告壬○○購買海洛因等情核屬信而有徵，而有可信之特別
    情況，復為證明犯罪事實之存否所必要，核與刑事訴訟法第一百五十九條之二之
    情形相符，應認為具有證據能力。
５、證人子○○於本院審理時到庭結證後矢口否認曾向被告壬○○購買毒品之事實，
    惟其於警詢時則證稱：九十三年二月間我有使用0000000000號行動電
    話；九十三年二月七日二十二時譯文是被告戊○○打給我約在三商前交易安非他
    命；我向壬○○及戊○○購買二次，一次在太陽城交易金額三千元，另一次在我
    家一千元，時間我不太記得；都是戊○○送毒品給我，我打電話是想找壬○○買
    毒品，每次接電話都是戊○○等語（詳見五二四號偵查卷第五十五至五十九頁）
    明確，並有下列所述之監聽譯文在卷可稽，足徵證人子○○於警詢時所述向被告
    壬○○購買安非他命等情核屬信而有徵，而有可信之特別情況，復為證明犯罪事
    實之存否所必要，核與刑事訴訟法第一百五十九條之二之情形相符，應認為具有
    證據能力。
６、證人辛○○於偵訊中之證述（詳見本院卷第一五一至一五三、一五四至一五頁）
    ，辯護人並未明確指明該偵訊筆錄係因檢察官於偵訊過程中有何不正方法訊問之
    情狀，則參酌上開刑事訴訟法第一百五十九條之一第二項之規定，應認證人辛○○之偵訊筆錄有證據能力。
７、證人丁○○、乙○○經本院審理時到庭證述情節，核與渠等之警詢筆錄內容大致
    相符，故渠等之警詢筆錄，依上開規定，應認為均無證據能力。
（三）又按被告之自白，非出於強暴、脅迫、利誘、詐欺、疲勞訊問、違法羈押或其
      他不正之方法，且與事實相符者，得為證據。被告或共犯之自白，不得作為有
      罪判決之唯一證據，仍應調查其他必要之證據，以察其是否與事實相符。被告
      陳述其自白係出於不正之方法者，應先於其他事證而為調查，刑事訴訟法第一
      百五十六條第一項及第二項分別定有明文。再按被告之自白，雖為證據之一種
      ，但必與事實相符者為限，若其自白顯有疑義，而審理事實之法院，就其職權
      調查之所得，仍未能證明其自白確與事實相符者，自不得據為認定犯罪事實唯
      一之基礎；被告之自白，經查明與事實不符者，自不得採為證據，最高法院三
      十年度上字第二七八五號、十八年度上字第一０八七號判例可資參照。經查，
      被告壬○○於偵訊中自白販賣安非他命予證人子○○等語，既無上開非任意性
      之情事，業據被告壬○○供承在卷，且其所述情狀亦核與事實相符（其理由詳
      如下所述），則揆諸前揭判例及說明，應認被告壬○○之偵訊自白有證據能力
      。
（四）扣案之記事本，與本案待證事實有直接關聯性，業據被告戊○○供稱；伊有和
      被告壬○○共同販賣毒品，而該記事本所載事項均與販賣毒品有關等語明確，
      應認為該記事本有證據能力，則辯護人之前揭主張，即屬無據。
三、本院認定事實之證據：
（一）被告壬○○、戊○○於附表一所示之時間、地點，販賣第一級毒品海洛因予證
      人庚○○及綽號小玉之犯行：
１、被告戊○○迭於警詢、偵訊及本院訊問時供稱：我於九十三年一月開始幫壬○○
    接電話及幫忙送安非他命及海洛因；別人打電話給壬○○後，我再用壬○○的機
    車送毒品到客戶那裡，沒有固定地點取貨；電話中「軟的」、「女人」、「查某
    仔」是指海洛因，「硬的」、「男人」、「查甫仔」是指安非他命；「一張」，
    是指一千元毒品，海洛因一張是０點三公克，安非他命一張一千元是０點五公克
    ，「一件」、「一個」是指重量一兩即三十七點五公克；１６、３２、２８是「
    一萬六」、「三萬二」、「二萬八」；0000000000號是壬○○的行動
電話；從九十三年一月至三月共送約三十次左右；賣毒所得都交給壬○○處理，
    販毒對象有「小燕、大陸妹」等；扣案之記事本記載內容均是販毒帳目；花蓮市
    ○○○街四十一號六樓之六是大陸妹小燕的住處，我曾經送海洛因、安非他命至
    上開住處，那次是送一千元安非他命跟一千元海洛因；花蓮市○○○街五十三號
    七樓之六是小玉（大陸妹）的住處，我曾經送海洛因、安非他命至該處；一比一
    是指一千元一公克；壬○○有販賣毒品，從我認識他九十三年一月間至九十三年
    三月間；他比較忙時我幫他送毒品，因為吃毒品不要錢，是我記帳，帳冊上大部
    分是壬○○的帳；我有幫壬○○接電話、記帳、運送安非他命及海洛因；扣案之
    記事本是我幫壬○○記帳之帳簿，帳簿內記載的人均是綽號，均是壬○○指示我
    去，人家要買毒品均是打０九一七等語。
２、除證人庚○○之上開警詢筆錄（見前述二（二）３）外，其於偵訊及本院審理時
    具結證稱：我小名為小燕，有施用海洛因及安非他命，毒品來源是阿華、福明、
    毅君、還有一個戴眼鏡的女子，我打電話他們就會送過來；我不記得實際購毒時
    間，大約二十幾萬；花蓮市○○○街四十一號六樓之六是我的住處；我都是請綽
    號小玉（大陸妹）幫我拿毒品，我和小玉合資購買，由小玉打電話、拿毒品並付
    錢，她有時候打電話會說自己是小燕，而小玉住在花蓮市○○○街五十三號七樓
    之六，後來有跟我住在一起；我曾經和小玉去拿海洛因，地點有在第一廣場，也
    有在國盛六街住處樓下；我當時在警局是看照片，且有說我在第一廣場都是被告
    壬○○送六、七十次，名字我不知道，我當時有說有一點像；我幾次陪小玉去拿
    毒品時，有看到照片中這個人，確實是這些人拿毒品給我及小玉，但我看到有時
    候是男生，有時候是女生，都是一個人來，沒有一起來過；我和小玉拿毒品時，
    就會看到交付毒品的人，但不會站得很近等語（詳見五二四號偵查卷第九十二至
    九十四頁、本院卷第三三六至三五一頁）。是以，證人庚○○與綽號小玉之女子
    於九十二年十一、十二月及九十三年一至三月間，合資向被告壬○○、戊○○購
    買第一級毒品海洛因之事實，不因證人庚○○係透過綽號小玉之人向被告壬○○
    及戊○○購買海洛因，而解免被告二人販賣海洛因予證人庚○○及綽號小玉之犯
    行，並參酌扣案之記事本影本（詳見五二四號偵查卷第十五頁）載明：「２１＼
    ３，小燕差１０００」，故被告壬○○、戊○○販賣第一級毒品海洛因予證人庚○○之事實，堪以認定。
３、至被告戊○○於本院審理時辯稱：不認識證人庚○○，拿毒品的人不是她云云。
    然查，被告戊○○既已坦承販毒對象有「小燕大陸人」，且有送毒品至證人庚○○之前開二處租屋處樓下等情，核與證人庚○○之前開證述情節相符。是以，被
    告壬○○、戊○○空言否認有交付海洛因予證人庚○○云云，顯屬事後卸責之詞
    ，不足採信。
（二）被告壬○○、戊○○於附表二所示之時間、地點，販賣第二級毒品安非他命予
      證人癸○○之犯行，有下列證據證明：
１、除證人癸○○之上開警詢筆錄（見前述二（二）４）外，並參酌下列卷附之監聽
    譯文內容如下：
（１）九十三年二月十二日二十一時十七分許，證人癸○○以00－0000000
      號撥打上開被告壬○○所有之行動電話，證人癸○○稱：喂！福明喔！你在哪
      裡？被告壬○○稱：外面！證人癸○○稱：外面哪裡？被告壬○○稱：化仁國
      中。證人癸○○稱：你幫我弄一千五的東西。被告壬○○稱：那你要拿錢給我
      。證人癸○○稱：對。被告壬○○稱：好。證人癸○○稱：我到再打電話給你
      ，你電話很難打。被告壬○○稱：沒有電啦。（詳見四五０號警卷第一三八頁
      ）
（２）九十三年二月十三日九時二十一分許，證人癸○○以0000000000號
      行動電話撥打上開被告壬○○之行動電話，被告戊○○接聽：證人癸○○稱：
      妳到了嗎？被告戊○○稱：還沒有，我等一下叫他打給你。證人癸○○稱：我
      要拿東西。被告戊○○稱：你拿什麼？要「軟的」還是「硬的」？證人癸○○
      稱：「軟的」啦。被告戊○○稱：拿多少？證人癸○○稱：先拿一張好不好？
      被告戊○○稱：你人在哪裡？證人癸○○稱：我人在凱帝貓，你到了打電話給
      我。（詳見四五０號警卷第一四三頁）；同日十九時二十分許，證人癸○○以
      0000000000號行動電話撥打上開被告壬○○之行動電話：證人癸○○稱：喂！你在睡覺喔，我下午打電話給你。被告壬○○稱：要拿錢給我喔！
      證人癸○○稱：不是，我要拿東西，毅君拿給我了，等一下我看錢好了嗎？早
      一點來吧。被告壬○○稱：等一下你拿錢給我時，我再拿一點給你。（詳見四
      五０號警卷第一四五頁）；同日二十一時二十三分許，證人癸○○以0000
      000000號行動電話撥打上開被告壬○○之行動電話：證人癸○○稱：喂
      ！某人稱：喂福明說叫你到鐵路等他。證人癸○○稱：好，你叫他順便弄一點
      東西給我。（詳見四五０號警卷第一四五頁）
（３）九十三年二月十四日八時五十九分許，證人癸○○以0000000000號
      行動電話撥給予被告壬○○：證人癸○○稱：喂，福明喔，我要怎麼拿東西？
      被告壬○○稱：你要拿多少？證人癸○○稱：先拿５００好了。被告壬○○稱
      ：你打０九二七。證人癸○○稱：你說打毅君的喔，多少？被告壬○○稱：0
      000000000號。證人癸○○稱：好。（詳見四五０號警卷第一四五頁
      ）
（４）九十三年二月十五日六時六分許，證人癸○○以0000000000號行動
      電話撥打上開被告壬○○之行動電話：證人癸○○稱：喂，你人在哪裡？被告
      壬○○稱：怎樣？證人癸○○稱：拿東西。被告壬○○稱：多少？證人癸○○
      稱：一半。被告壬○○稱：啊？證人癸○○稱：５００。被告壬○○稱：你打
      電話給毅君啊，我都有跟她們講了。證人癸○○稱：跟你拿比較多，跟她們拿
      那個量都差那麼多。被告壬○○稱：是喔，那等我一下，我再打給你。（詳見
      四五０號警卷第一四七頁）；同日十二時二十三分許，證人癸○○以0000
      000000號行動電話撥打上開被告壬○○之行動電話：證人癸○○稱：喂
      ，福明喔，你在哪裡？被告壬○○稱：怎樣？證人癸○○稱：拿東西啊。被告
      壬○○稱：多少？證人癸○○稱：一樣啊。被告壬○○稱：５００喔，啊呀。
      證人癸○○稱：那不是我要的，是我朋友要的。被告壬○○稱：好啦，再給你
      一次，喂，盡量找我拿１０００啦，這樣我才可以給你二包。證人癸○○稱：
      ５００根本沒有賺。被告壬○○稱：好了，我最後一次５００拿二包給你，下
      次１０００才有二包。證人癸○○：你在哪裡？被告壬○○稱：一樣。（詳見
      四五０號警卷第一四八頁）；九十三年二月十五日二十三時二十四分許，證人
      癸○○以0000000000號行動電話撥打上開被告壬○○之行動電話：
      證人癸○○稱：喂，一張啦。被告壬○○稱：一張喔？證人癸○○稱：你人在
      。被告壬○○稱：一樣啊。證人癸○○稱：我馬上倒，我人在凱帝貓而已，你
      弄一下。被告壬○○稱：我知道。（詳見四五０號警卷第一五一頁）
（５）九十三年二月二十四日一時三十三分許，證人癸○○以0000000000
      號行動電話撥打上開被告壬○○之行動電話：證人癸○○稱：喂！福明喔！你
      人在哪裡？被告壬○○稱：你誰？證人癸○○稱：阿文！我先跟你拿一千！被
      告壬○○稱：現金喔！證人癸○○稱：沒有啦！我要明天賣完才給你。被告壬○○稱：唉！證人癸○○稱：我又不是不會給你！不會跟你托啦。被告壬○○
      稱：是喔！我現缺現金說‧‧我等一下拿一包給你！證人癸○○稱：我晚上拼
      好明天賣就有了！我已經拼一堆了！被告壬○○稱：我等一下拿給你。證人癸○○稱：你在哪裡？被告壬○○稱：等一下打給你。同日十九時二十六分許，
      證人癸○○以上開電話撥打給被告壬○○，由戊○○接聽：證人癸○○稱：未
      喂！福明呢？被告戊○○稱：他在忙喔！證人癸○○稱：你幫我拿一千好不好
      ？被告戊○○稱：軟的還是硬的？證人癸○○稱：硬的！被告戊○○稱：我幫
      你問一下！證人癸○○稱：還要問？被告戊○○稱：你在哪裡？證人癸○○稱
      ：你幫我拿過來我辦法走，我在果菜市場！被告戊○○稱：果菜市場！化仁國
      小好不好？證人癸○○稱：我沒辦法早上打你們電話都撥不通！被告戊○○稱
      ：是喔！我們沒有車子！證人癸○○稱：我走不開！被告戊○○稱：我們沒有
      車子！證人癸○○稱：我等一下想辦法出去！被告戊○○稱：好。（詳見四五
      ０號警卷第一六四、一六五頁）
２、至被告戊○○辯稱：我不認識癸○○云云，而證人癸○○亦於本院審理時證稱：
    其沒有看過戊○○云云。然查，證人癸○○於警詢時業證稱：壬○○叫戊○○送
    給我等語，核與被告戊○○於警詢供稱：上開九十三年二月二十四日十九時二十
    六分許之通聯紀錄是「阿文」要向壬○○買毒品我接聽並送毒品等語相符（詳見
    花蓮縣警察局鳳警刑字第０九三三０００五八三號刑事偵查卷《下稱五八三號警
    卷》第十四至十五頁），並參酌上開監聽譯文（２）、（３）、（４）所示，證
    人癸○○與被告戊○○有通過電話，且被告戊○○亦依電話內容將安非他命交付
    予證人癸○○，而癸○○亦知悉被告戊○○之聯絡電話，則被告戊○○上開辯解
    及證人癸○○上開證述，顯與上開監聽譯文不符，而不可採信。至被告壬○○辯
    稱：伊沒有賣毒品給證人癸○○云云，顯與上開證人癸○○之警詢證述及監聽譯
    文不符，亦不足採信。
（三）被告壬○○、戊○○於附表三所示之時間、地點，販賣第二級毒品安非他命予
      證人乙○○之犯行：
１、除被告戊○○迭於警詢、偵訊及本院訊問時之上開供述外，並供稱：乙○○我知
    道是三次，三次都是五千，一次在化仁國中前交易，二次在花蓮醫院門口交易；
    阿強確實有向我拿過五公克的安非他命；九十三年二月十三日八時二十二分的通
    聯，是之前他拿五公克沒有足量，這通電話是要補前面不夠部分，是壬○○說的
    ；我有送毒品給乙○○等語。
２、證人乙○○於本院審理證稱：我以前於九十三年二月間有施用安非他命；000
    0000000是我在使用的電話；毒品的來源是我跟壬○○買的，總共買過大
    約二、三次；於九十三年二月八日下午四點九分二十秒有與壬○○通過電話，當
    天向壬○○拿安非他命，但沒有到五克，我給壬○○二千元，但給多少量，我忘
    了；一比一是一千元一包；九十三年二月八日下午二十二時二十六分及二十八分
    ，我有講過這通電話，當天是拿安非他命，數量不到五克，是被告戊○○拿給我
    的，壬○○沒有在旁邊；九十三年二月十三日上午八時二十分，有打過這通電話
    ，但內容我忘了；只有在花蓮醫院及南埔加油站向壬○○買安非他命，金額約七
    、八千元，次數約二、三次；我都打電話給壬○○聯絡談買賣，貨都是被告戊○○交給我；但上開接電話的人都是被告戊○○，而不是壬○○，給我毒品的人都
    是毅君，是有一次在南埔加油站，這次跟壬○○接洽買賣毒品，南埔加油站那次
    買賣的電話我忘了，我用的是○九三八電話，當天我是否打對方的電話，我忘了
    ，是這四通電話（見四五０號警卷字第九十七頁、一四二頁）中其中一通，時間
    我忘了，是和壬○○談買賣；當初打電話，是要跟壬○○買毒品，後來知道有戊○○這個人，是因為她送毒品給我時，我才知道；二月十三日三時二十三分，我
    有講這個電話，我講這通電話，隔了約五個小時後，又再通電話是要跟壬○○補
    補安非他命給我，為何壬○○要補安非他命給我，我忘了；毒品交易金額是七、
    八千元，我將錢交給被告戊○○，但南埔加油站那次壬○○有到場交貨，該次沒
    有給錢，所給的七、八千元是南埔加油站及花蓮醫院，那次欠著的錢，後來我才
    將錢交給毅君；我的綽號是阿強；我在警局稱，還有在黃昏市場跟壬○○拿過毒
    品，那是相約，但沒有等到；實際上交易的錢沒有到一萬元；打0000000
    000號，本來都是要找壬○○，監聽譯文有提到小君指戊○○；毅君確實就是
    在庭被告戊○○等語（詳見本院卷第四一一至四二一頁）。
３、並參酌卷附之監聽譯文所示：
（１）九十三年二月八日二十二時二十六分許，證人乙○○以0000000000
      號行動電話撥打上開被告壬○○所有之行動電話，被告戊○○接聽，證人乙○○稱：喂！小君喔！五克！被告戊○○稱：喔！五克喔！好！；及同日二十二
      時二十八分許，證人乙○○以相同電話撥打，證人乙○○稱：喂！小君喔！你
      有沒有跟福明說要拿一點袋子。被告戊○○稱：什麼？證人乙○○稱：袋子啦
      ！被告戊○○稱：好。（詳見四五０號警卷第九十七頁）
（２）九十三年二月十三日三時二十三分許，證人乙○○以上開電話撥打給被告壬○○，證人乙○○稱：喂，福明你不要不接。被告壬○○稱：我要打給你，我要
      補給你你不接。證人乙○○稱：你才不接，一直放音樂。被告壬○○稱：好，
      我的錯，我又沒有說什麼。證人乙○○稱：我明天過去找你。被告壬○○稱：
      好，好的新的喔，我從台北帶回來的，好的新的喔。證人乙○○稱：你要補給
      我喔。被告壬○○稱：好啦，我會補給你；及於同日八時二十二分許，證人乙○○以上開電話撥打給被告壬○○，被告戊○○接聽，證人乙○○稱：喂！福
      明喔！被告戊○○稱：不是，你在外面等一下。證人乙○○稱：我先跟他講一
      下。被告戊○○稱：他在睡覺，不然你跟我說，我轉告他。證人乙○○稱：我
      跟小君講比較清楚。被告戊○○稱：我就是。證人乙○○稱：小君喔，你跟福
      明講我先拿二張，我下午再過來拿五張，我現在就是看福明要不要先補給我前
      面的。被告戊○○稱：就事先補給你。證人乙○○稱：不是，你先補給我裝載
      裡面，我現在拿現金二千元。被告戊○○稱：包含補的在裡面就是了。證人乙○○稱：對，對這樣做生意比較那個。被告戊○○稱：好。（警卷第一四二頁
      ）
４、綜上，被告戊○○上開供述之情節，核與證人乙○○所述大致相符，並有監聽譯
    文足供參酌，是被告壬○○、戊○○共同販賣第二級毒品安非他命予證人乙○○
    之事實，堪以認定，而被告壬○○空言否認，係屬事後卸責之詞，不足採信。
（四）被告壬○○、戊○○於附表四所示之時間、地點販賣第二級毒品安非他命予證
      人子○○之犯行：
１、除被告戊○○迭於警詢、偵訊及本院訊問時之上開供述外，其並供稱：我幫壬○○拿毒品給「毛筆」、「光復阿強」等人；子○○購買二次，時間我忘了，一次
  在太陽城是三千元，一次是在他家一千元，都是我去交易；我送安非他命給子○○，數量多少我忘了等語。
２、被告壬○○之偵訊及本院羈押庭訊問時供稱：我有講過九十三年二月七日二十一
    時四時五分許之電話，是子○○向我買安非他命；我從九十二年底開始販毒，他
    們都是用電話跟我聯絡；檢察官聲請羈押書所載之犯罪事實實在，我有販賣安非
    他命；我平常使用0000000000號行動電話，但我沒有販賣海洛因，電
    話中所講的「軟的」、「女人」是指海洛因，「男人」是指安非他命，「一張」
    是指一千元，「一件」是指一兩，「一個」是指一千元等語（詳見五二四號偵查
    卷第六至八頁、本院九十三年度聲羈字第三一號刑事卷第五至六頁）。
３、徵諸證人子○○上開警詢筆錄與下列卷附之監聽譯文所示：於九十三年二月七日
    二十一時四十五分許，證人子○○以0000000000號行動電話撥打上開
    被告壬○○之行動電話，被告壬○○稱：喂！證人子○○稱：你在哪裡？被告壬○○稱：在外面！證人子○○稱：很遠嗎？被告壬○○稱：怎樣？證人子○○稱
    ：拿呀！昨天的東西還有嗎？被告壬○○稱：你誰啊？證人子○○稱：毛筆。被
    告壬○○稱：昨天的什麼？硬的？證人子○○稱：是。被告壬○○稱：有。順便
    還我五百嗎？證人子○○稱：你他媽的一見面就要要要。你怕我不會還呀！被告
    壬○○稱：我已經欠人家錢了。仔仔呢？證人子○○稱：不在！被告壬○○稱：
    我要問他事情處理怎樣了！證人子○○稱：原則上他拿給我的ＶＣＤ是壞的。被
    告壬○○稱：你要多少我叫人送過去！證人子○○稱：三張多少？三克。被告壬○○稱：好。證人子○○稱：三張三克。好。你過來。（詳見四五０號警卷第九
    十七頁）；於同日二十二時十九分許，證人子○○以前揭行動電話撥打上開被告
    壬○○之行動電話，被告戊○○接聽，被告戊○○稱：喂！你是誰？訊號很差！
    毛筆嗎？證人子○○稱：對！你在哪裡？被告戊○○稱：我在東昌！證人子○○
    稱：妳幾時要來？被告戊○○稱：你在哪裡？在家裡嗎？證人子○○稱：我沒有
    在家在三商！我朋友很趕！我朋友要走。被告戊○○稱：過去了！過去了！很快
    ！證人子○○稱：多久會到你先跟我說！被告戊○○稱：五至十分鐘。證人子○○稱：你要來喔！被告戊○○稱：好。證人子○○稱：我在三商這邊。電動場這
    。被告戊○○稱：太陽城。（詳見四五０號警卷第九十三頁）
４、綜上，被告壬○○與戊○○於上開時間、地點販賣第二級毒品予證人子○○之事
    實，堪以認定，而被告壬○○空言否認，亦屬事後卸責之詞，不足採信。
（五）被告壬○○、戊○○於附表五所示之時間、地點，販賣第一級毒品海洛因及第
      二級毒品安非他命予證人辛○○之犯行：
１、除被告戊○○迭於警詢、偵訊及本院訊問時之上開供述外，其並供稱：壬○○販
    毒對象有「康偉」等；辛○○向壬○○購買安非他命跟海洛因，時間我不記得，
    地點是在化仁國中，安非他命三千元、海洛因一千元，是辛○○先打壬○○的電
    話給我，然後他叫朋友來拿；我有送毒品給辛○○等語。
２、證人辛○○於偵訊中證稱：我承認有向壬○○、劉福凰拿毒品，有時我會給他們
    錢，但有時候沒有給他們錢；對於九十三年二月八日十二時之監聽譯文沒有印象
    ，但確實有向他們買過毒品等語（詳見本院卷第一五四至一五五、一五一至一五
    三頁）。
３、並參酌下列卷附之監聽譯文所示：九十三年二月九日十五時三十四分許，證人辛○○以0000000000號行動電話撥打上開被告壬○○之行動電話，被告
    壬○○稱：喂！證人辛○○稱：哥你有打給盧安哥嗎？被告壬○○稱：沒有接。
    證人辛○○稱：你有沒有車子？被告壬○○稱：沒有！喂！：錢呢？證人辛○○
    稱：多少？被告壬○○稱：三千呀！什麼多少？證人辛○○稱：全部三千喔！被
    告壬○○稱：軟的二千硬的一個一千嘛！證人辛○○稱：軟的好少！幹你娘的不
    夠發。被告壬○○稱：怎麼不夠發！你拿給我之後我在拿給你。證人辛○○稱：
    好啦！我現在拿過去你開心了吧！被告壬○○稱：好。證人辛○○稱：那你要給
    我我不管！（警卷第九十九頁）
４、綜上，被告戊○○及壬○○所供述之情節均核與證人辛○○證述之內容相符，並
    有上開卷附之監聽譯文在卷可參。是以，被告壬○○、戊○○販賣第一級毒品海
    洛因及第二級毒品安非他命予證人辛○○之事實，堪以認定，則被告壬○○空言
    否認，屬事後卸責之詞，不足採信。
（六）被告壬○○、戊○○於附表六所示之時間、地點，販賣第二級毒品安非他命予
      證人丁○○之犯行：
１、除被告戊○○迭於警詢、偵訊及本院訊問時之上開供稱外，並供稱：壬○○販毒
    對象有「小萍、丙○○之姐」等語。
２、證人丁○○於偵訊及本院審理時具結證稱：我的毒品來源是黃慶文、劉清保、賴
    竹君、壬○○；警局所提示之通聯內容正確，是我和賴竹君之通話，要跟綽號「
    跛腳保（即劉清保）」買安非他命，我的警詢內容正確；我之前有施用安非他命
    ，綽號小萍；我弟弟是丙○○，綽號小順；0000000000號電話好像是
    我弟弟丙○○的，這號碼我有用過；施用安非他命的來源是福明及跛腳保，我是
    向他們買的；跟福明買安非他命的時間我忘了，次數大約五、六次；我打電話，
    不一定是誰送，有時候是跛腳保，有時候是福明，有時候是小君即賴竹君；每次
    買安非他命約一千元，數量我不清楚；我打壬○○的行動電話向他買過毒品，都
    是他自己接聽電話，由他自己送毒品；和壬○○買第二級毒品安非他命的地點都
    是在北埔，但我不知道是誰的家，都是他叫我過去拿；我在警局稱九十三年三月
    份到北埔的家，向他買毒品實在，是五、六次，當時製作筆錄時，記得比較清楚
    ；這五、六次，都是在三月間買的；是跛腳保叫我打電話給壬○○，並說你找福
    明就可以買安非他命；這五、六次都是親自到他家一手交錢一手交貨；我確實是
    向壬○○買安非他命等語（詳見本院卷第三二八至三三一頁、第四四三至四五二
    頁）。是證人丁○○之前後證述互核一致，並有被告戊○○之前開供述，應可採
    信。
３、至被告壬○○辯稱：證人丁○○有交錢給我，但我是幫他調貨云云。然按「販賣
    」與「轉讓」雖為法律用語，然「向他人買受物品」或「無償請託他人調取物品
    」之行為，對於一般大眾而言，仍屬不同之交易方式，理解上並無誤解之可能，
    果若證人丁○○僅是請託被告壬○○調貨，而被告壬○○亦無營利意圖代為調貨
    ，證人丁○○在偵訊及本院審理時自不可能完全不提及轉讓之情節，而逕以「買
    」相稱。而染有毒癮之人常謂之「調貨」，事實上並無確定之內涵，無論係無償
    轉讓、代為價購、原價轉讓、向上游來源取貨後販售圖利等等，均常以此名詞概
    稱，是原即不得僅以所謂「調貨」之用詞，即認為必然非屬販賣。揆之被告壬○○上開交付安非他命而取得對價之行為，核與販賣之構成要件相符，雖被告壬○○否認有該等犯行，惟此既經證人丁○○上開證述明確，且互核相符，堪認所為
    證述係可採，被告壬○○空言否認販毒之犯行，殊難逕予採認與事實相符。況按
    一般民眾普遍認知安非他命等麻醉藥品之非法交易，政府一向查禁森嚴，且重罰
    不寬貸，衡諸常情，倘非有利可圖，絕無平白甘冒被嚴查重罰高度風險之理，從
    而，舉凡其有償交易，除足反證其確另基於某種非圖利本意之關係外，通常尚難
    因無法查悉其販入價額作為是否高價賣出之比較，諉無營利之意思，阻販賣犯
    行之追訴（最高法院八十七年度台上字第三一六四判決可資參照）。綜上調查證
    據結果，被告壬○○交付安非他命予證人丁○○並收取現金所為，依證人丁○○
    證詞，實無任何反證被告是基於非圖利之本意而為之，被告壬○○營利意圖應堪
    認定，被告販賣安非他命予丁○○之犯行亦堪認定，則被告壬○○空言否認，自
    不足採信。而被告被告戊○○既係基於與被告壬○○共同販毒之犯意聯絡及行為
    分擔，縱使非由被告戊○○與證人丁○○接洽販毒並交付毒品事宜，然被告壬○○與證人丁○○接洽販毒交易，仍屬渠等上開之犯意聯絡，則被告戊○○辯稱：
    不認識丁○○，且沒有送毒給丁○○云云，仍無礙於被告戊○○與被告壬○○共
    犯之成立。
（七）被告壬○○、戊○○於附表七所示之時間、地點販賣第二級毒品安非他命予證
      人丙○○之犯行：
１、除被告戊○○迭於警詢、偵訊及本院訊問時之上開供述外，並供稱：壬○○販毒
    對象有「小順、丙○○」；我有送毒品給丙○○等語。
２、又有證人丙○○之上開警詢，並參酌卷附之監聽譯文所示，於九十三年二月九日
    二十二時一分許，被告壬○○以上開電話撥打證人丙○○0000000000
    號行動電話，被告壬○○稱：喂！怎樣！你要拿多少！證人丙○○稱：我跟你講
    人家要拿一半要給我多少！被告壬○○稱：什麼叫一半。半兩？證人丙○○稱：
    一半５００喔！被告壬○○稱：幹！你不要鬧！證人丙○○稱：二萬啦！被告壬○○稱：你不要鬧！證人丙○○稱：我鬧你喔！一七啦！被告壬○○稱：喔！證
    人丙○○稱：你在講就一六喔！一六！我不用賺都你賺就好啦！你給人家多少？
    被告壬○○稱：我跟人家拿一六左右！跟你拿還一六。證人丙○○稱：你真會說
    話一六左右。好一五五。被告壬○○稱：那我跟你講喔！證人丙○○稱：一萬元
    銅板的！我怕有連號的，五千元一塊的。被告壬○○稱：什麼東西！福明到時候
    你去的時候‧‧‧證人丙○○稱：你要送過來我不要去‧‧。被告壬○○稱：好
    不好！證人丙○○稱：我送過去一六。被告壬○○稱：不要玩了！證人丙○○稱
    ：我送過去一七。風險費跟持有費！被告壬○○稱：那我過去呢？證人丙○○稱
    ：１５˙５。被告壬○○稱：１５好了。證人丙○○稱：幹你娘！價你喊的！被
    告壬○○稱：好不好？證人丙○○稱：一六就算你很不錯了！還一五，丙○○你
    不是傻傻的人也！你當我白癡喔！被告壬○○稱：好我跟你講！他待會確定要拿
    半個對不對？證人丙○○稱：你跟他開２００００！因為我們有一個臥底的在日
    本被抓了！被告壬○○稱：喔！證人丙○○稱：沒有啦！現在東西漲價了！被告
    壬○○稱：反正我給你１５５就對啦！我跟你講等一下你在那個半個當中ㄠ一點
    給我。證人丙○○稱：好。那有什麼問題。被告壬○○稱：那你會作喔！等一下
    我打給他再打給你！證人丙○○稱：是。那你欠我的會還了是不是。被告壬○○
    稱：我錶都還處理掉！這是另外的。證人丙○○稱：什麼錶，我看你就找人而已
    ，不還我錢。被告壬○○稱：要人家找我我就找你！好不好！證人丙○○稱：你
    想辦法！什麼時候給我消息！被告壬○○稱：你給我十至十五分鐘好不好！證人
    丙○○稱：我給你二十分鐘！十點二時打給我！被告壬○○稱：不要太遠喔！我
    不知道路！證人丙○○稱：十點二十打給我！（四五０號警卷第一０二至一０三
    頁），及卷附之扣案記事本影本記載：「丙○○欠３０００」（詳見五二四偵查
    卷第十六、十九頁）。是以，被告壬○○、戊○○販賣第二級毒品安非他命予證
    人丙○○之事實，堪以認定，而被告壬○○空言否認，不足採信。
（八）又按刑法上之幫助犯，係指以幫助之意思，對於正犯資以助力，而未參與實施
      犯罪之行為者而言，如就構成犯罪事實之一部，已參與實施即屬共同正犯，最
      高法院四十九年度台上字第七七號判例可資參考。而查被告戊○○係接聽電話
      與購毒者接洽交易事宜，並交付毒品予購毒者及收取貨款等情，業據被告戊○○供承在卷，則其顯係實施販毒之構成要件行為，揆諸前揭判例意旨，被告戊○○係以分擔販毒行為，應為共同正犯，則辯護人辯護稱：被告戊○○僅係幫
      助犯云云，即屬無據，不足採信。另查，被告戊○○交付毒品予購毒者，其毒
      品來源係來自被告壬○○乙節，業據被告戊○○供明在卷，且參酌九十三年二
      月二十四日二十時五十六分許，被告戊○○與壬○○之監聽譯文所示，被告戊○○稱：喂！他們說東西太少了。被告壬○○稱：現在情形是怎樣！被告戊○○稱：我說這裡有兩克！他們說摸起來就沒有兩克，我說這裡就是二克！他們
      說這也不是顆粒的！反正就是一直就在樓上爭執就對了！他說多少能不能補一
      點？被告壬○○稱：好啦！（詳見四五０警卷第一六六頁），況且證人庚○○
      亦指證被告壬○○有於九十二年十一、十二月間送海洛因至上開住處樓下等情
      明確，且員警於九十三年三月二十三日在上開處所查獲被告壬○○，並扣得第
      一級毒品海洛因一小包，經送法務部調查局以化學呈色法、氣象層析質譜儀分
      析法檢驗，檢驗結果確含微量第一級毒品海洛因成分，淨重０點八六公克等情
      ，此有扣押物品清冊、法務部調查局調科壹字第二八００００四九號鑑定通知
      書乙紙在卷可證，堪以認定，則被告壬○○空言否認上開鑑定，不足採信；又
      查被告壬○○於前開時間被查獲時並無施用海用因，且其於上開時間因施用第
      二級毒品安非他命之犯行，經本院以九十三年度易字第九一號刑事判決確定在
      案，業據被告壬○○供承在卷，並經本院調閱上開刑事卷宗查核屬實，且有該
      判決書及慈濟大學濫用藥物檢驗中心檢驗總表各乙份在卷可證，則參酌上開情
      狀，被告壬○○既無施用海洛因，何以為警查扣上開海洛因？顯見該海洛因係
      被告壬○○供販毒之用。是以，被告壬○○空言否認有販毒之犯行云云，屬事
      後卸責之詞，不足採信。
（九）綜上所述，本件被告二人之犯行事證已臻明確，足堪認定，應予依法論科。
四、核被告壬○○、戊○○所為，均係犯毒品危害防制條例第四條第一項之販賣第一
    級毒品罪及同條例第四條第二項之販賣第二級毒品罪。又被告壬○○與戊○○間
    ，就上開犯行，均有犯意聯絡及行為分擔，應為共同正犯。再者，被告等所犯多
    次販賣第一級毒品海洛因、第二級毒品安非他命之犯行，均時間緊接，所犯罪名
    相同，顯係出於概括之犯意反覆為之，為連續犯，均應依刑法第五十六條之規定
    以一罪論，並分別就法定本刑為有期徒刑、併科罰金部分加重其刑（其中就販賣
    第一級毒品罪之法定刑為無期徒刑、死刑部分，及販賣第二級毒品罪之無期徒刑
    部分，依刑法第六十四條第一項及第六十五條第一項之規定，均不得加重）。公
    訴人雖未就被告等販賣第一級毒品海洛因予綽號小玉、第一級毒品海洛因及第二
    級毒品安非他命予辛○○、販賣第二級毒品安非他命予癸○○、丁○○及丙○○
    之販賣第一級毒品及販賣第二級毒品之犯行起訴，惟此部分業經公訴人於審判中
    擴張起訴事實之範圍，且與原起訴之販賣第一級毒品及販賣第二級毒品之犯行部
    分，具有連續犯裁判上一罪關係，已如前述，依審判不可分之原則，為起訴效力
    所及，本院自應併予審理，附此敘明。又按犯罪之情狀可憫恕者，得酌量減輕其
    刑，刑法第五十九條定有明文。經查，被告戊○○前開販賣第一級毒品罪之法定
    刑為最輕本刑無期徒刑以上之罪，其販賣第二級毒品罪之法定刑為最輕本刑七年
    以上有期徒刑之罪，然被告戊○○犯本件連續販賣毒品係因為誤交損友，受被告
    壬○○提供毒品施用而開始販毒行為，且被告戊○○於行為時年僅十九歲，涉世
    未深，思慮未盡周詳，況販賣毒品之大部分接洽事宜均由被告壬○○進行，由被
    告壬○○提供毒品進行販毒交易，又販毒所得均由被告壬○○獲得等情，已據被
    告戊○○供承在卷，且被告戊○○迭於警詢、偵訊及本院審理時均坦承其參與之
    犯行，並深感悔意，以及公訴人亦當庭請求依刑法第五十九條之規定，予以酌減
    其刑，故本院認對被告戊○○科以上開法定最低度之刑，猶嫌過重，在客觀上足
    以引起一般同情，足可憫恕，爰依刑法第五十九條之規定，分別減輕其刑。爰審
    酌被告壬○○前有麻藥、妨害兵役之前科（尚不構成累犯），猶不知悔悟，竟為
    謀取私利，販賣第一級毒品海洛因、第二級毒品安非他命予他人，且被告等之犯
    行影響國民健康甚鉅，販賣毒品之次數、所得利益甚鉅，且販毒所得均由被告壬○○獲得，及被告壬○○犯後飾詞否認犯行，毫無悔意，惟被告戊○○素行良好
    ，並無前科紀錄，以及犯後坦承犯行，態度尚可等一切情狀，分別量處如主文所
    示之刑，並就宣告被告壬○○無刑徒刑部分依法宣告褫奪公權終身，而按數罪併
    罰，分別宣告其罪之刑，並定被告戊○○應執行之刑，而按宣告之最重刑為無期
    徒刑者，不執行他刑，但罰金及從刑不在此限，刑法第五十一條第四款定有明文
    ，故依上開規定，就被告壬○○部分定其應執行無期徒刑。
五、被告壬○○、戊○○販賣海洛因予庚○○及綽號小玉之價金總計十五萬元（詳見
    附表一所示），販賣海洛因予辛○○之價金為一千元（詳見附表五所示），已如
    前述，故被告等販賣第一級毒品海洛因所得共計十五萬一千元。又被告等販賣安
    非他命之價金，分別為癸○○部分總計五千五百元（詳見附表二所示）、乙○○
    部分總計一萬二千元（詳見附表三所示）、子○○部分總計三千元（詳見附表四
    所示）、辛○○部分總計三千元（詳見附表五所示）、丁○○部分總計六千元（
    詳見附表六所示），以及丙○○部分總計一萬五千五百元（詳見附表七所示），
  已如前述，故被告等販賣第二級毒品安非他命所得共計四萬五千元。是以，被告
    販賣第一級毒品海洛因及販賣第二級毒品安非他命之所得，均應依毒品危害防制
    條例第十九條第一項之規定沒收之，如全部或一部不能沒收時，以其財產抵償之
    。另於查獲被告壬○○時，雖當場扣得其所有並供己施用第二級毒品安非他命一
    小包（含袋重０點四公克），且其施用第二級毒品安非他命部分，業經本院以九
    十三年度易字第九一號刑事判決處有期徒刑七月，並宣告沒收銷燬上開毒品確定
    在案等情，此有上開判決書乙份在卷可稽，是上開扣得之第二級毒品安非他命，
    雖屬違禁物，但與本案無關，且業經判決沒收銷燬之，則本案毋庸就扣得之第二
    級毒品安非他命一小包併予宣告沒收銷燬之，附此敘明。又於查獲被告壬○○時
    ，當場扣得第一級毒品一小包（淨重０點八六公克），業經送法務部調查局鑑定
    無訛，核屬毒品危害防制條例第二條第一項款所規定之第一級毒品，係屬違禁物
    ，應依毒品危害防制條例第十八條第一項前段之規定，併予宣告沒收銷燬之。至
    扣得之行動電話二支、記事本一本，分別係被告壬○○、戊○○所有並供本案犯
    罪之用乙節，業據被告等供承在卷，應依刑法第三十八條第一項第二款之規定，
    亦併予宣告沒收。
據上論斷，應依刑事訴訟法第二百九十九條第一項前段，毒品危害防制條例第四條第
一項、第二項、第十八條第一項前段、第十九條第一項，刑法第十一條、第二十八條
、第五十六條、第五十九條、第三十七條、第五十一條第四款、第五款、第三十八條
第一項第二款，判決如主文。
本案經檢察官己○○到庭執行職務。
中      華      民      國      九十四    年      二      月    十八    日
                                臺灣花蓮地方法院刑事第三庭
                                    審判長法官    鄭培麗
                                    法      官    陳雅敏
                                    法      官    饒金鳳
右正本證明與原本無異。
如不服本判決，應於送達後十日內，向本院提出上訴狀。
                                    法院書記官
中      華      民      國      九十四    年      二      月   二十一   日
附錄本案論罪科刑之法律條文：
毒品危害防制條例第四條：
製造、運輸、販賣第一級毒品者，處死刑或無期徒刑；處無期徒刑者，得併科新臺幣
一千萬元以下罰金。
製造、運輸、販賣第二級毒品者，處無期徒刑或七年以上有期徒刑，得併科新臺幣七
百萬元以下罰金。
製造、運輸、販賣第三級毒品者，處五年以上有期徒刑，得併科新臺幣五百萬元以下
罰金。
製造、運輸、販賣第四級毒品者，處三年以上十年以下有期徒刑，得併科新臺幣三百
萬元以下罰金。
製造、運輸、販賣專供製造或施用毒品之器具者，處一年以上七年以下有期徒刑，得
併科新臺幣一百萬元以下罰金。
前五項之未遂犯罰之
